# 诉讼冻结款在现金流中怎么列报？

提问人：豆 cpa 时间：2022-10-17 21:33:57
请教陈版主：企业的一般账户中的存款，因为诉讼事项，被冻结，请问这部分冻结的资金，有现金流吗？

回答人：chenyiwei
被冻结的款项不属于现金及现金等价物，需转入“其他货币资金”列报。现金流量表中将冻结和解冻所产生的现金流量分别列报为支付和收到其他与经营活动有关的现金。